臺灣板橋地方法院刑事判決　　　　　　　　　　　九十三年度訴字第一二０二號
　　公　訴　人　臺灣板橋地方法院檢察署檢察官
　　被　　　告　甲○○
右列被告因違反毒品危害防制條例案件，經檢察官提起公訴（九十三年度毒偵緝字第
一九三號），本院裁定改用簡式審判程序，判決如左：
    主  文
甲○○施用第一級毒品，累犯，處有期徒刑玖月。
扣案之第一級毒品海洛因壹包（毛重零點陸玖公克，驗餘淨重零點肆捌公克），沒收
銷燬之。
    事  實
一、甲○○前於民國八十五年間因違反肅清煙毒條例案件，經本院於八十五年十月二
    十九日，以八十五年度訴字第一五六九號刑事判決判處有期徒刑三年六月確定，
    於八十八年七月二十九日假釋出獄，甫於九十年一月十四日假釋期滿，其未執行
    之刑，以已執行論。其於八十七年間因施用毒品案件，經臺灣臺中地方法院裁定
    於八十七年十月十五日以八十七年度偵字第一七六八０號為不起訴處分確定。詎
    仍不知悔改，於八十七年十月十五日釋放後五年內，復基於施用第一級毒品之犯
    意，於九十二年九月二日下午，在基隆市○○區○○路四四巷一七０號之一租屋
    處，施用第一級毒品海洛因乙次。嗣於九十二年九月二日二十三時許，在上址為
    警查獲，扣得第一級毒品海洛因一包（毛重０．六九公克，驗餘淨重０．四八公
    克）、及其同居男友羅志德所有，供施用海洛因所用之注射針筒三支、分裝袋八
    十一只、分裝勺二支（檢察官另案偵查中）。
二、案經基隆市政府警察局第三分局報請臺灣基隆地方法院檢察署檢察官呈請臺灣高
    等法院檢察署檢察長令轉臺灣板橋地方法院檢察署檢察官偵查起訴。
    理  由
一、右揭事實業據被告甲○○於本院審理時坦承不諱（見本院九十三年八月十八日審
    判筆錄），且有第一級毒品海洛因一包（毛重０．六九公克，驗餘淨重０．四八
    公克）、注射針筒三支、分裝袋八十一只、分裝勺二支扣案可稽。又被告為警查
    獲後所採集之尿液經送驗結果確呈嗎啡陽性反應，此有基隆市衛生局檢驗成績書
    一紙附卷可憑（見九十二年度毒偵字第八五二號偵查卷第八頁），而扣案之第一
    級毒品海洛因一包（毛重０．六九公克，淨重０．四八公克），經送法務部調查
    局鑑定結果，檢出確有第一級毒品海洛因成分，此有法務部調查局九十二年十月
    七日調科壹字第三二０００一七七二號鑑定通知書一紙在卷可稽（見本院刑事卷
    ），足徵其自白與事實相符。又被告前因施用毒品案件，經臺灣臺中地方法院裁
    定送觀察、勒戒後，認無繼續施用毒品之傾向，由臺灣臺中地方法院檢察署檢察
    官於八十七年十月十五日以八十七年度偵字第一七六八０號為不起訴處分確定，
    此有臺灣高等法院被告全國前案紀錄表一紙附卷可參，其於五年內再犯本件施用
    第一級毒品犯行堪以認定，本件事證明確，應予依法論處。
二、按被告行為後，新修正之毒品危害防制條例業於九十三年一月九日施行（該條例
    於九十二年七月九日修正公布，依該條例第三十六條規定，自公布後六個月施行
    ），被告前於八十七年間因施用毒品案件，經臺灣臺中地方法院裁定送觀察、勒
    戒後，認無繼續施用毒品之傾向，由臺灣臺中地方法院檢察署檢察官於八十七年
    十月十五日以八十七年度偵字第一七六八０號為不起訴處分確定，復因本件施用
    毒品案件，經本院裁定送裁定觀察、勒戒後，認有繼續施用毒品傾向，不論依新
    、舊法規定，檢察官均得依法追訴並由法院依法審判。次按修正後毒品危害防制
    條例第三十五條雖為刑法第二條關於新舊法比較之特別規定，惟該條文僅就新法
    「施行前繫屬之案件」為規範之對象，至於在舊法時期犯罪，於新法「施行後繫
    屬之案件」如何適用法律，則無明文，於此情形自應回歸刑法第二條，以為適用
    法律之依據。查本件係於九十三年七月七日繫屬本院，有本院收文戳可憑，自應
    依刑法第二條之規定比較新舊法適用。茲比較修正前後之毒品危害防制條例施用
    第一級毒品之刑罰規定，不論條次、犯罪構成要件、法定刑度均無變更，依刑法
    第二條第一項前段，應適用裁判時之新法。核被告所為，係犯修正後毒品危害防
    制條例第十條第一項之施用第一級毒品罪。被告持有第一級毒品海洛因，既意在
    供己施用，其持有之低度行為應為施用之高度行為所吸收，不另論罪。末查，被
    告有如事實欄所載前科，此有臺灣高等法院被告全國前案紀錄表一份可查，其於
    有期徒刑執行完畢後，五年內再犯本件有期徒刑以上之罪，為累犯，應依法加重
    其刑。爰審酌被告素行不佳，漠視法令之禁制，恣意濫用毒品，戕害己身，顯無
    悔改之意，惟於他人尚無明顯重大危害，及其犯後坦承犯行，態度良好，檢察官
    求處有期徒刑十月等一切情狀，量處如主文所示之刑，以資懲儆。
三、扣案第一級毒品海洛因一包（毛重０．六九公克，驗餘淨重０．四八公克），其
    內毒品與外袋無法析離完盡，應概認屬查獲之毒品，不問屬何人所有，當依毒品
    危害防制條例第十八條第一項前段規定併予沒收銷燬之。另扣案之針筒三支、分
    裝袋八十一只、分裝勺二支，係共同被告羅志德所有之物，業據被告於本院審理
    中及共同被告羅志德於警詢中供承在卷，爰不併予宣告沒收。
四、本件經檢察官提起公訴，被告於準備程序中就被訴事實為有罪之陳述，經法官告
     知簡式審判程序之旨，並聽取公訴人、被告之意見後，本院合議庭裁定由受命
     法官獨任進行簡式審判程序，併予敘明。
據上論斷，應依刑事訴訟法第二百七十三條之一第一項、第二百九十九條第一項前段
，修正後毒品危害防制條例第十條第一項、第十八條第一項前段，刑法第十一條前段
、第二條第一項前段、第四十七條，判決如主文。
本案經檢察官陳銘祥到庭執行職務。
中　　　華　　　民　　　國　　九十三　　年　　　八　　　月　　三十一　　日
                                      臺灣板橋地方法院刑事第二庭
                                            法  官  曾  正  耀
右正本證明與原本無異。
如不服本判決，應於判決送達後十日內，向本院提出上訴狀。
                                            書記官  黃  靖  媛
中　　　華　　　民　　　國　　九十三　　年　　　八　　　月　　三十一　　日
附論罪科刑依據之法條：
毒品危害防制條例第十條第一項：
施用第一級毒品者，處六月以上五年以下有期徒刑。
